【裁判字號】    95,台上,7308
【裁判日期】    951228
【裁判案由】    業務過失致人於死
【裁判全文】
最高法院刑事判決            九十五年度台上字第七三０八號
上  訴  人  台灣高等法院檢察署檢察官
被      告  甲○○
上列上訴人因被告業務過失致人於死案件，不服台灣高等法院中
華民國九十五年十月十七日第二審判決（九十五年度上訴字第二
七二四號，起訴案號：台灣基隆地方法院檢察署九十五年度偵字
第一一五○號），提起上訴，本院判決如下：
    主  文
上訴駁回。
    理  由
按刑事訴訟法第三百七十七條規定，上訴於第三審法院，非以判
決違背法令為理由，不得為之。是提起第三審上訴，應以原判決
違背法令為理由，係屬法定要件。如果上訴理由狀並未依據卷內
訴訟資料，具體指摘原判決不適用何種法則或如何適用不當，或
所指摘原判決違法情事，顯與法律規定得為第三審上訴理由之違
法情形，不相適合時，均應認其上訴為違背法律上之程式，予以
駁回。又刑事訴訟法第一百六十一條第一項規定：檢察官就被告
犯罪事實，應負舉證責任，並指出證明之方法。因此，檢察官對
於起訴之犯罪事實，應負實質之舉證責任。倘檢察官所提出之證
據，不足為被告有罪之積極證明，或其闡明之證明方法，無從說
服法院形成被告有罪之心證，基於無罪推定之原則，自應為被告
無罪之諭知。本件依據法務部法醫研究所解剖鑑定結果，認幼兒
何宇廷因係間質性肺炎致呼吸性衰竭死亡，死亡方式為自然死，
而間質性肺炎泛指病毒引起之肺炎，除了猛爆性感染，一般不會
立即致命，且需要一段感染期，有該所鑑定書及民國九十四年十
一月三十日法醫理字第○九四○○○五○三○號函可稽，原判決
依憑上情，並綜合全部卷證資料，認何宇廷所罹疾病，即專業醫
師亦須藉助Ｘ光及驗血等檢驗方得加以判斷，屬難以檢測之症狀
，保姆非屬該專業之人，自無從查知。而被告甲○○方接手照料
何宇廷，當時何宇廷即有臉色泛黃、食慾不佳及水便或大便不成
型之徵狀，被告曾向幼兒之母詢問，所得訊息為水便係吃母奶之
故，且相同狀況已有多日，而無其他特殊緊急事故，則被告應允
再為觀察，就照護部分已盡其注意義務。另被告於翌日早上即將
幼兒帶至附近小兒科診所請郭宏斌醫師先行看診，是時幼兒心跳
、呼吸均正常，雖因外觀顏色很黃，經郭醫師建議速送大醫院就
診，但因看診時幼兒生命跡象穩定，並無立即性之危險，被告乃
帶何宇廷返回住處，電告並等候幼兒之母會同至大醫院就診，應
屬事理之常，難認未立即招車前往大醫院即有過失，且當日上午
九時許經郭醫師看診，九時五十分即將幼兒送抵基隆長庚醫院急
診室，難謂其送醫過程有何疏失之處，自不應令負業務過失致人
於死罪責，因而維持第一審諭知被告無罪之判決，駁回檢察官在
第二審之上訴，已詳敘其如何無從為有罪確信之心證理由，尚不
能任意指為違法。上訴意旨，對於原判決究竟如何違背法令，並
未依據卷內資料為具體之指摘，徒循告訴人之請求，提起上訴，
對於原審採證認事之職權行使，任意爭執，難謂已符合首揭法定
上訴要件，其上訴違背法律上之程式，應予駁回。
據上論結，應依刑事訴訟法第三百九十五條前段，判決如主文。
中    華    民    國  九十五  年   十二   月  二十八  日
                      最高法院刑事第三庭
                          審判長法官  謝  家  鶴
                                法官  花  滿  堂
                                法官  陳  世  淙
                                法官  洪  佳  濱
                                法官  洪  昌  宏
      本件正本證明與原本無異
                                      書  記  官
中    華    民    國  九十六  年    一    月    九    日
                                                      Ｑ


司法院資訊處製作；財團法人民間司法改革基金會備份。
